臺灣臺北地方法院交通事件裁定　　　　　　　　　九十一年度交聲字第一四七五號
　　受 處分 人　甲○　　男　.
右列受處分人因違反道路交通管理處罰條例案件，對於台北市交通事件裁所九十一年
九月二日所為之處分（原處分：北市裁三字第二二－ＡＸＸ０一五六六四號），聲明
異議，本院裁定如左：
        主  文
異議駁回。
        理  由
一、汽車駕駛人爭道行駛，於起駛前，不讓行進中之車輛、行人優先通行，處新臺幣
    （以下同）六百元以上一千八百元以下罰鍰，汽車駕駛人駕駛汽車違反道路交通
    安全規則，因而肇事致人受傷，吊扣其駕駛執照三個月至六個月，道路交通管理
    處罰條例第四十五第十款、第六十一條第三項分別定有明文。另依道路交通管理
    處罰條例第六十三條第一項第一款規定，違反同條例第四十五條規定，除依原條
    款處罰鍰外，並應予以記違規點數一點。
二、本件受處分人即異議人甲○於民國九十年十月三十一日上午七時二十五分左右，
    駕駛ＦＶ－四七五號營業大客車沿和平西路三段外側車道由東往西方向行駛，於
    外線道臨停起步行駛，於起駛前本應注意讓行進中之車輛先行，竟未讓行進中沿
    同方向行駛之被害人詹燦釗所駕駛ＧＢＪ－三六０號重機車先行，致詹燦釗閃避
    不及而發生碰撞，造成詹燦釗受有頭部臚內出血、右手擦傷等傷害，經警到場處
    理、繪製現場圖並對受處分人偵訊後，嗣由台北市政府警察局交通警察大隊第四
    組員警以受處分人有違反道路交通管理處罰條例第四十五條第一項第十款、第六
    十一條第三項規定之行為掣單舉發，經將舉發通知單送達於受處分人後，受處分
    人於舉發通知單上所載應到案日期前向原處分機關提出申訴，經原處分機關請舉
    發單位調查，經該大隊調查結果，仍認受處分人有前開違規行為，原處分機關即
    以受處分人有違反前揭道路交通管理處罰條例第四十五條第十款（贅引第一項）
    、第六十一條第三項（贅引第一款）、六十三條第一項第一款（漏引）之規定，
    依違反道路交通管理事件統一裁罰標準表，裁處受處分人罰鍰六百元、吊扣受處
    分人駕駛執照三個月及記違規點數一點之處分。
三、訊據受處分人固不否認有於前開時間、駕駛前開車號之營業大客車在前述地點與
    詹燦釗所騎乘機車發生碰撞肇事之事實，核與詹燦釗於警訊中就此部分所供述之
    情節相符，惟就本件道路交通事故之發生矢口否認有任何違規之情事，辯稱：其
    並非於起駛前，不讓行進中之車輛先行，係被害人詹燦釗自後撞上其車而倒地，
    其並沒有違規云云，惟查：參諸本件道路交通事故發生後，員警到場處理所繪製
    之現場圖，其上所記載受處分人所駕駛車輛於案發前之行向、及詹燦釗所騎乘之
    機車行向以觀及被告所提供之照片，可明顯看出受處分人強行搶入詹燦釗所行道
    路前方致使詹燦釗閃避不及而撞擊倒地，有照片、道路交通事故調查報告表在卷
    可參，證人楊天祥亦到庭證稱被告的車子要開出來時，被害人詹燦釗在車道往前
    開，當時開得有一點歪歪扭扭，嘴巴在大叫，其看就快要撞到了，機車是撞到公
    車後面的排氣管處，則被告於起駛前，不讓已行進中由詹燦釗駕駛之機車優先通
    行之事實，應可認定。是受處分人辯稱其就本件事故之發生並無責任，要難認為
    可採。又被害人詹燦釗因本件事故受有前開傷害，有台北市政府警察局松山分局
    交通分隊道路交通事故補充資料表影本附本院卷可稽，被告並坦承不諱，詹燦釗
    所受傷害與受處分人之違規行為間有相當因果關係，亦可堪認定。如上所述，受
    處分人確有在前揭時地於起駛前，不讓行進中之車輛優先通行，因而肇事致人受
    傷之行為，受處分人雖以前揭情詞置辯，尚難認為可採，本件事證明確，受處分
    人之違規行為堪以認定。
四、綜上所述，受處分人爭道行駛，於起駛前，不讓行進中之車輛優先通行，並因而
    肇事致人受傷，其依限自行到案，從而原處分機關依道路交通管理處罰條例第四
    十五條第十款、第六十一條第三項、六十三條第一項第一款及違反道路交通管理
    事件統一裁罰標準表之規定，裁處受處分人罰鍰六百元、吊扣受處分人駕駛執照
    三個月及記違規點數一點之處分核無違誤，本件受處分人之異議為無理由，自應
    將其異議駁回。
據上論斷，應依道路交通案件處理辦法第十九條，裁定如主文。
中      華      民      國    九十一    年     十二     月    三十一    日
                                      臺灣臺北地方法院交通法庭
                                          法  官  沈君玲
右正本證明與原本無異。
如不服本裁定，應於裁定送達後五日內向本院提出抗告狀。
                                          書記官  蔡梅蓮
中      華      民      國    九十二    年      一       月      三     日
